【裁判字號】    95,訴,319
【裁判日期】    950626
【裁判案由】    違反毒品危害防制條例
【裁判全文】
臺灣嘉義地方法院刑事判決               95年度訴字第319號
公  訴  人  臺灣嘉義地方法院檢察署檢察官
被      告  甲○○
                      附7
上列被告因違反毒品危害防制條例案件，經檢察官提起公訴（95
年度毒偵字第566號），由本院合議庭裁定由受命法官獨任行簡
式審判程序審理後，判決如下：
    主  文
甲○○連續施用第一級毒品，累犯，處有期徒刑捌月，扣案之夾
鏈袋伍個沒收；又施用第二級毒品，累犯，處有期徒刑肆月，扣
案之斜銷吸管支、吸食器管貳條、吸食器壹個，均沒收。應執
行有期徒刑拾壹月，扣案之夾鏈袋伍個、斜銷吸管支、吸食器
管貳條、吸食器壹個，均沒收。
    事  實
一、甲○○前於民國（下同）89年間，因施用毒品案件，經本院
    裁定觀察勒戒後，有繼續施用毒品傾向，復經本院裁定送往
    戒治處所強制戒治後，於90年7月3日戒治期滿，並經臺灣嘉
    義地方法院檢察署檢察官聲請簡易判決處刑，經本院於89
    年7月31日以89年簡字第327號判處有期徒刑5月，如易科罰
    金以300元折算1日確定，於90年7月4日易科罰金執行完畢。
    然其仍不知悔改，復基於施用第1級毒品海洛因之概括犯意
    ，自94年1月中旬起，至95年5月8日24時許止，在其位於嘉
    義市○○路544巷28號附7之住處，連續施用第1級毒品海洛
    因多次。並基於施用第2級毒品安非他命之犯意，於94年1月
    中旬某日，以吸管、吸食器在其上開住處，施用第2級毒品
    安非他命1次。嗣於95年5月9日上午11時許，為警持臺灣嘉
    義地方法院核發之搜索票於其上開住處查獲，並扣得斜削吸
    管3支、吸食器管2條、吸食器1個、夾鏈袋5個等物，經警對
    甲○○採集尿液送驗後，呈嗎啡陽性反應（海洛因在人體內
    代謝為嗎啡），始查悉全情。
二、案經嘉義縣警察局報請臺灣嘉義地方法院檢察署檢察官偵查
    起訴。
    理  由
一、按除被告所犯為死刑、無期徒刑、最輕本刑為3年以上有期
    徒刑之罪或高等法院管轄第一審案件者外，於法院行準備程
    序進行中，被告先就被訴事實為有罪之陳述時，審判長得告
    知被告簡式審判程序之旨，並聽取當事人、代理人、辯護人
    及輔佐人之意見後，裁定進行簡式審判程序；且受命法官行
    準備程序，與法院或審判長有同一之權限；又簡式審判程序
    之證據調查，不受刑事訴訟法第159條第1項、第161條之2、
    第161條之3、第163條之1及第164條至第170條規定之限制，
    刑事訴訟法第273條之1第1項、第279條第2項前段、第273條
    之2分別定有明文。查本案被告甲○○所犯為死刑、無期徒
    刑、最輕本刑為3年以上有期徒刑以外之罪，且非高等法院
    管轄第一審之案件，經本院合議庭裁定由受命法官行準備程
    序時，被告就被訴事實為有罪之陳述後，復經本院合議庭裁
    定由受命法官獨任行簡式審判程序，是其證據之調查，自不
    受刑事訴訟法第159條第1項、第161條之2、第161條之3、第
    163條之1及第164條至第170條規定之限制，合先敘明。
二、被告甲○○對其於前揭時、地，連續施用第一級毒品海洛因
    及施用第二級毒品甲基安非他命一次之事實，業據其於本院
    審理時自承不諱，且被告於95年5月9日12時3分許為警查獲
    後，經警對之採集尿液送高雄市立凱旋醫院以「免疫學分析
    法」及「氣相層析質譜法」檢驗結果，呈嗎啡陽性反應 (海
    洛因於人體會代謝成嗎啡，因此海洛因之施用者，係檢驗其
    尿液中之嗎啡反應)等情，此有該院尿液檢驗報告及代號與
    真實姓名對照表各1紙在卷足稽，復有臺灣嘉義地方法院檢
    察署94年度聲監續字第699號通訊監察書及譯文1份在卷可參
    ，並有其所有供施用第一級毒品海洛因所用之夾鏈袋5個，
    以及其所有供施用第二級毒品甲基安非他命所用之斜削吸管
    3支、吸食器管2條、吸食器1個可資佐證。又參以初次吸食
    煙毒者，經人體代謝作用於8小時內，約有百分之80之量排
    出，24小時後，約有百分之90排出，72小時後仍有微量排出
    ，依個人體質不同排出時間亦有差異，尤其成癮者其於吸食
    後120小時內所採尿液，配合具公信力之儀器，仍可驗出等
    情，有憲兵司令部80年3月25日80年鑑驗字第0999號函可參
    ；，可知若被告尿液中驗得嗎啡陽性反應，應認其於採尿前
    回溯72小時內之某時，有施用海洛因。準此，足認被告自白
    施用第一級毒品海洛因及第二級毒品甲基安非他命之犯行，
    核與事實相符，應堪採信。
三、又查，被告甲○○於89年間，因施用毒品案件，經本院裁定
    觀察勒戒後，因有繼續施用毒品傾向，復經本院裁定送往戒
    治處所強制戒治後，於90年7月3日戒治期滿等情，有臺灣嘉
    義地方法院檢察署刑案資料查註紀錄表、臺灣高等法院被告
    前案紀錄表等在卷可參，則被告於強制戒治執行完畢釋放後
    ，5年內再犯毒品危害防制條例第10條之罪，本件事證明確
    ，被告施用第一級及第二級毒品之犯行堪以認定。
四、查海洛因、甲基安非他命分別為毒品危害防制條例所謂之第
    一、二級毒品，觀諸該條例第2條第2項第1、2款之規定甚明
    ，是核被告甲○○所為係犯毒品危害防制條例第10條第1項
    之施用第一級毒品罪及同條第2項之施用第二級毒品罪。其
    施用第一、二級毒品前持有毒品之低度行為，均為其施用毒
    品之高度行為所吸收，不另論罪。被告多次施用第一級毒品
    海洛因之犯行，時間緊接，方法相同，所犯又係構成要件相
    同之罪名，顯均係基於概括之犯意反覆為之，應依刑法第56
    條連續犯之規定以一罪論，並加重其刑。又其所犯上開2罪
    間，犯意各別，罪名不同，應分論併罰之。再被告前於89年
    間，因施用毒品案件，經本院於89年7月31日以89年簡字第
    327號判處有期徒刑5月，如易科罰金以300元折算1日確定，
    於90年7月4日易科罰金執行完畢等情，有臺灣高等法院被告
    前案紀錄表及臺灣嘉義地方法院檢察署刑案資料查註紀錄表
    附卷可憑，其於有期徒刑執行完畢後5年以內再犯本件有期
    徒刑以上之罪，為累犯，應依刑法第47條之規定，就施用第
    一級毒品罪部分遞加重其刑，施用第二級毒品罪部分加重其
    刑。爰審酌被告不思其正值盛年，堪為社會大用之際，卻長
    期耽溺於戕身之物，且前已有施用毒品之紀錄，並經強制戒
    治後，竟又再度施用，顯見其意志不堅，仍未戒絕，自我把
    持、控制之能力顯然不佳，毫無悔改之意，又施用足以導致
    精神障礙、性格異常，甚至造成生命危險之毒品，戕害一己
    之身體健康，及其犯罪之動機、目的、手段、坦承犯罪之犯
    後態度尚稱良好等一切情狀，量處如主文所示之刑，並定其
    應執行之刑，以資懲儆。前開扣案之夾鏈袋5個、斜削吸管3
    支、吸食器管2條、吸食器1個等物，分別係被告所有且供本
    件施用第一級、第二級毒品犯行所用之物，業據其供明在卷
    ，均應依刑法第38條第1項第2款規定併予宣告沒收。
據上論斷，應依刑事訴訟法第299條第1項前段、第273條之1第1
項，毒品危害防制條例第10條第1項、第2項、第23條第2項，刑
法第11條、第56條、第47條、第51條第5款、第38條第1項第2款
，判決如主文。
本案經檢察官王振名到庭執行職務。
中    華    民    國    95    年    6     月    26    日
                  刑事第二庭    法  官  洪嘉蘭
以上正本證明與原本無異。
如不服本判決，應於判決送達後10日內，向本院提出上訴狀。
中    華    民    國    95    年    6     月    26    日
                                書記官  吳明蓉
附錄本案論罪科刑法條全文：
毒品危害防制條例第10條：
施用第一級毒品者，處6月以上5年以下有期徒刑。
施用第二級毒品者，處3年以下有期徒刑。


司法院資訊處製作；財團法人民間司法改革基金會備份。
